臺灣板橋地方法院刑事判決　　　　　　　94年度訴字第1397號
公　訴　人　臺灣板橋地方法院檢察署檢察官
被　　　告　甲○○
上列被告因違反毒品危害防制條例案件，經檢察官提起公訴（94
年度毒偵字第2838號）暨同署檢察官移送併案審理（94年度毒偵
字第3943號），嗣因被告就被訴事實暨併案事實均為有罪之陳述
，本院告知被告簡式審判程序之旨，並聽取當事人之意見後，由
本院合議庭裁定改由受命法官獨任依簡式審判程序進行，判決如
下：
    主  文
甲○○連續施用第一級毒品，處有期徒刑柒月。扣案之第一級海
洛因共計壹拾伍包之外包裝均沒收之，其內之第一級毒品海洛因
（驗餘淨重共計點陸貳公克）均沒收銷燬之。
    事  實
一、甲○○曾於民國93年間，因施用毒品案件，經本院以93年度
    毒聲字第1061號裁定送觀察、勒戒後，認無繼續施用傾向，
    於93年7 月22日執行完畢釋放，並由經臺灣板橋地方法院檢
　　察署檢察官以93年度毒偵字第2809號為不起訴處分確定在案
　  。詎其猶不思戒絕毒癮，仍基於施用第一級毒品之概括犯意
    ，自94年4 月下旬某日起至同年7 月15日19時許止，連續在
    臺北市○○街119 巷16號4 樓，及臺北縣板橋市○○路40號
    12樓其住處等處，以將海洛因摻入香煙加以點燃後吸食之方
    式，施用第一級毒品多次。嗣先後於94年5 月17日18時30分
    許及同年7 月16日19時50分許，在臺北縣板橋市○○路○ 段
    275 號前及同縣市○○路40號前為警查獲，並分別扣得第一
    級毒品海洛因7 包（驗餘淨重共計1.15公克）、海洛因8 包
    （驗餘淨重共計2.47公克）。
二、案經臺北市政府警察局松山分局報告臺灣板橋地方法院檢察
    署檢察官偵查起訴暨同署檢察官移送併案審理。
    理  由
壹、程序方面：
    查本件被告甲○○所犯並非死刑、無期徒刑、最輕本刑為三
　　年以上有徒刑之罪或高等法院管轄第一審案件，而其於準備
　  程序進行中，被告先就被訴事實暨移送併案審理事實均為有
    罪之陳述，經法官告知簡式審判程序之旨，並聽取公訴人及
    被告之意見後，本院認適宜改依簡式審判程序進行，爰依刑
    事訴訟法第273 條之1 第1 項、第284 條之1 規定，由本院
    合議庭以裁定由受命法官獨任進行簡式審判程序，合先敘明
    。
貳、實體方面：
一、上揭事實，業據被告於本院審理時坦承不諱，復有臺北市政
    府警察局松山分局搜索扣押筆錄、扣押物品目錄表各1 份、
    查獲現場照片共6 幀存卷可稽，及海洛因共計15包扣案可資
    佐證。又被告於94年5 月17日、同年7 月17日分別為警查獲
    時所採其尿液送驗結果，均有呈嗎啡陽性反應，此有臺北市
    政府警察局偵辦毒案件尿液檢體委驗單（尿液檢體編號：00
    62 32）、 臺北縣政府警察局樹林分局毒品危害防制條例被
    移送者姓名暨代碼對照表（代碼編號：H00000000）、 台灣
    檢驗科技股份有限公司分別於94年6 月3 日及同年8 月3 日
    出具之濫用藥物檢驗報告各1 份（報告編號各為：CH/2005/
    5093 1及CH/2005/70567）在 卷可稽。而先後為警查獲扣案
    之白色粉末各為7 包、8 包，均經送法務部調查局鑑驗結果
    ，合計驗餘淨重各為1.15公克及2.47公克，均檢出第一級毒
    品海洛因成分，有該局94年7 月19日調科壹字第060010007
    號及94年9 月22日調科壹字第060020247 號鑑定通知書各1
    份存卷可憑。又按海洛因經注射或吸入人體後，約百分之八
    十於二十四小時內自尿中排出，一般而言，尿液中能否驗出
    嗎啡陽性反應與其投與量、投與途徑、採尿時間、個人體質
    及檢測方法之靈敏度有關，國外曾有文獻報導注射六毫克之
    海洛因鹽酸鹽，其代謝物嗎啡之平均可檢出時限約為二十六
    小時，業經行政院衛生署藥物食品檢驗局於81年9 月8 日以
    藥檢壹字第8114885 號函述綦詳。據上，被告之尿液經以氣
    相層析質譜儀分析法檢驗，既係呈嗎啡陽性反應，顯見被告
    應有在前揭時期確有施用第一級毒品海洛因之行為甚明。又
    查，被告曾於93年間，因施用毒品案件，經本院以93年度毒
    聲字第1061號裁定送觀察、勒戒後，認無繼續施用傾向，於
    93年7 月22日執行完畢釋放，並由經臺灣板橋地方法院檢察
    署檢察官以93年度毒偵字第2809號為不起訴處分確定在案，
　　此有該不起訴處分書、臺灣高等法院被告前案紀錄表各1 份
  　在卷可稽。綜上所述，被告前曾施用毒品，經觀察、勒戒執
　　行完畢釋放後，五年內再犯本件施用第一級毒品。本案事證
  　明確，被告犯行堪以認定，應依法論科。
二、查海洛因屬於毒品危害防制條例第2 條第2 項第1 款所規定
    之第一級毒品，核被告所為，係犯毒品危害防制條例第10條
    第1 項之施用第一級毒品罪。被告持有第一級毒品，復進而
    施用，其持有毒品之低度行為，為施用第一級毒品之高度行
    為所吸收，不另論罪。核被告所為多次施用第一級毒品行為
    ，時間緊接，所犯罪名相同，顯係出於概括之犯意而反覆為
    之，為連續犯，爰依刑法第56條之規定以一罪論，並加重其
    刑。公訴人雖僅就被告於94年4 月下旬某日起至同年5 月17
    日下午6 時許止之連續施用第一級毒品犯行部分予以起訴，
    其餘被告犯行則未敘及，惟業經臺灣板橋地方法院檢察署檢
    察官以94年度毒偵字第3943號移送本院併案審理，本院認為
  　該部分與已起訴部分有連續犯之裁判上一罪關係，為起訴效
    力所及，本院自得一併予審理。審酌被告施用毒品，足以戕
    害其身心，滋生其他犯罪，惡化治安，嚴重損及公益，且被
    告前曾犯施用毒品，業經觀察、勒戒，竟再為本件施用毒品
    犯行，顯見其不思悔改，自制力亦顯不佳；惟另考量被告於
    犯後已坦承犯行，而其施用毒品行為於本質上係屬自我戕害
    行為，反社會性之程度應屬較低等一切情狀，量處如主文所
    示之刑，以資懲儆。又扣案之海洛因共計15包（驗餘淨重合
　　計3.62公克），既屬第一級毒品，爰依毒品危害防制條例第
  　18條第1 項前段規定，宣告沒收銷燬之。至該海洛因15包之
    外包裝，均係用於包裹毒品，防其裸露、潮濕，便於攜帶施
    用，係預備供被告施用毒品所用之物，且係被告所有，此據
    被告於本院審理時供明在卷，爰依刑法第38條第1 項第2 款
    規定，亦併予宣告沒收。
據上論斷，應依刑事訴訟法第273 條之1 第1 項、第299 條第1
項前段，毒品危害防制條例第10條第1 項、第18條第1 項前段，
刑法第11條、第56條、第38條第1 項第2 款，判決如主文。
本案經檢察官陳孟黎到庭執行職務。
中　　華　　民　　國　　94　　年　　10　　月　　31　　日
                  刑事第十一庭法  官  林淑婷
以上判決正本證明與原本無異。
如不服本判決，應於送達後十日內，向本院提出上訴狀。
                              書記官  廖貞音
中　　華　　民　　國　　94　　年　　10　　月　　31　　日
附錄本案論罪科刑法條全文：
毒品危害防制條例第十條
施用第一級毒品者，處六月以上五年以下有期徒刑。
施用第二級毒品者，處三年以下有期徒刑。
